# Currículum Vitae



# Bach. Héctor Hernández Alvarado

**Bachiller Ingeniería Industrial** de la Facultad de Ingeniería Industrial y de Sistemas de la Universidad Nacional de Ingeniería con más de 12 años de experiencia como **Analista Programador Senior**.

Experiencia en proyectos tecnológicos para la Banca Electrónica, comercio electrónico y el sector Empresarial de aplicaciones web, aplicaciones desktop, aplicaciones android, servicios windows, aplicaciones Bussiness intelligence, aplicaciones de integración de sistemas, etc.

He participado en el análisis, diseño y desarrollo de Sistemas de Información y Software aplicativos, aplicando metodología agiles y RUP.

Soy una persona analítica e innovadora, proactiva, con valores, responsable y con actitudes de liderazgo en el trabajo, con habilidades de negociación y disposición para trabajar en equipo y bajo presión, facilidad para relacionarse con los demás y vocación de servicio.

Mi penúltimo trabajo fue para una empresa austriaca, haciendo soporte y desarrollo para clientes alemanes mediante el idioma inglés, tuve que coordinar directamente por lo que me es posible trabajar directamente en ambos idiomas el castellano y el inglés.

Mi último trabajo fue para CITIBANK Perú como Analista Técnico Senior.

Jr. Sanchez Silva 340 Lima 07 Peru Teléfono: 537-3393 Celular: 992823339

EMail: hhernandeza@gmail.com

# Héctor Guillermo Hernández Alvarado

#### **Información Personal**

DNI: 10740272 Estado Civil: Soltero Nacionalidad: Peruana

Fecha de Nacimiento: 04 de Diciembre de 1976

## **Objetivo Profesional**

"Ser un profesional eficiente que contribuya al trabajo en equipo y al desarrollo de la empresa utilizando mis habilidades y experiencia además de influir decididamente al éxito de los proyectos tecnológicos en los cuales participe."

#### Educación

#### **Educación Superior**

### UNIVERSIDAD NACIONAL DE INGENIERÍA

## **Bachiller Ingeniería Industrial**

Facultad de Ingeniería Industrial y de Sistemas



#### **Idiomas**

### **EUROIDIOMAS**

Inglés - Nível Avanzado 1 (Hablado, lectura y escrito )

Periodo: Febrero 2014 - A la fecha

## Experiencia Profesional

# **EXPERIS PARA CITIBANK**

#### **CARGO: ANALISTA TECNICO SENIOR**

- Responsable de la elaboración de los documentos de especificaciones técnicas, arquitectura de software, diagramas, etc.
- ✓ Colaboración en algunas especificaciones funcionales cuando así lo requirió el BR.

#### TECNOLOGIA UTILIZADA

- ✓ Lenguaje de Programación C#
- ✓ Visual Studio .NET
- ✓ SQL Server 2008 (SSAS)
- ✓ SQL Server 2012
- ✓ Sybase
- ✓ DTS (SSIS)
- ✓ Power Builder
- ✓ Microsoft Office.

Periodo: Febrero 2016 - A la fecha

### **OSYSTEM PARA CITIBANK**

#### **CARGO: ANALISTA TECNICO SENIOR**

- ✓ Responsable de la elaboración de los documentos de especificaciones técnicas, arquitectura de software, diagramas, etc.
- ✓ Colaboración en algunas especificaciones funcionales cuando así lo requirió el BR.

#### TECNOLOGIA UTILIZADA

- ✓ Lenguaje de Programación C#
- ✓ Visual Studio .NET
- ✓ SQL Server 2008 (SSAS)
- ✓ SQL Server 2012
- ✓ Sybase
- ✓ DTS (SSIS)
- ✓ Power Builder
- ✓ Microsoft Office.

Periodo: Abril 2015 - Enero 2016

#### **BS4Y PARA CLIENTES ALEMANES**

## **CARGO: ANALISTA PROGRAMADOR SENIOR**

- ✓ Responsable de la arquitectura de software, herramientas, metodologías, elaboración de plantillas, generadores de código, documentos de mejores prácticas, etc.
- ✓ Desarrollo y mantenimiento de una aplicaciones ssas ssis y ssrs.

#### TECNOLOGIA UTILIZADA

- ✓ Lenguaje de Programación C#
- ✓ Visual Studio .NET 2013
- ✓ SQL Server 2012 (SSAS, SSIS y SSRS)

Periodo: Octubre 2014 - Marzo 2015

## **ZIGLEET PARA ASBANC**

## **CARGO: GERENTE DE DESARROLLO**

- ✓ Responsable de la arquitectura de software, herramientas, metodologías, elaboración de plantillas, generadores de código, documentos de mejores prácticas, etc.
- ✓ Arquitectura, diseño y desarrollo del Middleware "Zors Integrator" producto de la empresa

Zigleet para hacer integración de sistemas a través de sockets TC/IP, diseñado para grandes volúmenes de transacciones y alta concurrencia.

### TECNOLOGIA UTILIZADA

- ✓ Lenguaje de Programación C#
- ✓ Visual Studio .NET 2013
- ✓ SQL Server 2014 (SSAS)
- ✓ DTS (SSIS)

Periodo: Setiembre 2013 - Octubre 2014

## **QSYSTEM PARA CITIBANK**

## **CARGO: ANALISTA TECNICO SENIOR**

- Responsable de la elaboración de los documentos de especificaciones técnicas, arquitectura de software, diagramas, etc.
- ✓ Colaboración en algunas especificaciones funcionales puntuales cuando así lo requirió el BR.

#### TECNOLOGIA UTILIZADA

- ✓ Lenguaje de Programación C#
- ✓ Visual Studio .NET
- ✓ SQL Server 2008 (SSAS)
- ✓ DTS (SSIS)
- Microsoft Office.

Periodo: Abril 2012 - Setiembre 2013

## ZIGLEET PARA BANCO DE CREDITO DE BOLIVIA

#### **CARGO: ANALISTA SENIOR**

Responsable del arquitectura del software y desarrollo del core del sistema de integración de los canales del Banco con sus servidores autorizadores, Host y Sistemas Legados, mediante un middleware.

## TECNOLOGIA UTILIZADA

- √ Visual Studio .NET
- ✓ SQL Server 2008
- ✓ Middleware de integración en C#.

Periodo: Junio 2011 - Octubre 2011

## **ZIGLEET PARA MIBANCO**

# CARGO: ANALISTA SENIOR

Análisis, desarrollo e implementación del proyecto de integración de RENIEC con MIBANCO.

## TECNOLOGIA UTILIZADA

- ✓ JAVA
- ✓ JBOX
- ✓ SQL Server 2008
- ✓ Erwin.
- ✓ Programación en "n" capas.
- ✓ MQSeries

Periodo: Julio 2010 - Agosto 2010

## **ZIGLEET PARA SAT**

#### **CARGO: JEFE DE PROYECTOS - ANALISTA**

Gestionar el desarrollo e implementación del proyecto Sistema de Presupuestos por Resultados.

#### TECNOLOGIA UTILIZADA

- ✓ Power Builder.
- ✓ SQL Server 2008.

Periodo: Agosto 2009 - Enero 2010

## **NOVATRONIC PARA CITIBANK**

#### **CARGO: ANALISTA PROGRAMADOR SENIOR**

Servicio Windows de consultas a Equifax, proyecto bureau fase 1.

#### TECNOLOGIA UTILIZADA

- ✓ Visual Studio .Net C#
- ✓ SQL Server.
- MQSeries
- ✓ Servicios Web.

Periodo: Abril 2009 - Mayo 2009

#### **NOVATRONIC**

#### **CARGO: ANALISTA PROGRAMADOR SENIOR**

Sistema de consultas RENIEC.

## TECNOLOGIA UTILIZADA

- ✓ Visual Studio 2008, WWF, WCF, AJAX
- ✓ SQL Server 2008

Periodo: Junio 2008 - Octubre 2008

# INDRA PARA BELCORP(CAPACITACION EN ARGENTINA)

#### **CARGO: ANALISTA SENIOR**

Mantenimiento y desarrollo de nuevas funcionalidades al Sistema corporativo comercial (SICC).

# TECNOLOGIA UTILIZADA

- ✓ JDeveloper 10G, Servlets, JSP, Patron MVC, EJBs, OAS
- ✓ Oracle 10g.

Periodo: Noviembre 2006 - Mayo 2007

## **IBM PARA CLARO**

## **CARGO: ANALISTA PROGRAMADOR**

Desarrollo e implementación de Sistema de punto de Ventas.

#### TECNOLOGIA UTILIZADA

✓ Visual Basic.

- ✓ Visual Interdev.
- ✓ Visual Source Safe
- ✓ Active Server Pages.
- ✓ SQL Server 2000.
- ✓ Erwin.

Periodo: Agosto 2005 - Febrero 2006

#### **NOVATRONIC**

## **CARGO: ANALISTA PROGRAMADOR**

Participación de varios proyectos en Novatronic como programador, Analista, Jefe de Proyectos, Arquitecto de Software, documentación de sistemas, manuales, participación en todo el ciclo del desarrollo de software, uso de estándares y metodologías de desarrollo.

#### **PROYECTOS**

- ✓ Sistema de Consultas Kiosco CMR
- ✓ Sistema Evaluación de Riesgo
- Sistema Internet Banking para Banco Mercantil de Bolivia(http://www.bancomercantil.com.bo/)
- ✓ Sistema POS Virtual para pago en Internet
- ✓ Sistema Kiosko Multimedia para BellSouth Peru.

#### TECNOLOGIA UTILIZADA

- √ Visual Basic
- ✓ Visual Studio
- ✓ SQL Server, Oracle,
- ✓ Herramientas de análisis, etc.

Periodo: Agosto 2001 - Marzo 2005

## Otros Estudios

# Windows Comunication Fundation y Windows Workflow Fundation

HERRAMIENTAS: Visual Studio 2008. INSTITUCION: Oscar Gensoyen MVP Periodo: Enero 2008 – Febrero 2008

## **Java Programing J2EE**

HERRAMIENTAS: JDevoloper10G

INSTITUCION: Sistemas UNI. Facultad de Ingeniería Industrial y de

Sistemas de la UNI

Período: Marzo 2005 - Abril 2005

#### Modelamiento de Datos y Diseño de Base de Datos

HERRAMIENTAS: Platinum Erwin 3.5.2

INSTITUCION: Telematic Período: Marzo 2001 – Abril 2001

## Programa de entrenamiento en Comercio Electrónico

HERRAMIENTAS:

Microsoft Windows 2000

Introducción a Microsoft SQL Server – Análisis Services. XML

Microsoft Commerce Server 2000. Microsoft Biz Talk Server 2000 INSTITUCION: MICROSOFT PERU Período: Febrero 2001 – Marzo 2001

## Java 2, Java Servlet y JSP

HERRAMIENTAS: JDBC, Threads, streams, networking, applets, RMI

INSTITUCION: Telematic

Periodo: Marzo 2001 - Mayo 2001

## **Application Framework for e-Business**

HERRAMIENTAS: Visual Age for Java IBM Web Sphere HTTP Server NetObject Fusion Lotus Notes

EMPRESA: IBM DEL PERU Periodo: Julio 1999

#### **Referencias Personales**

# Jefe de Proyectos en CITIBANK

Enrique Huamán (511) 2152493

## **Líder Proyectos Estratégicos CITIBANK**

Mabel Andrade (511) 2152046 - 999621201

## **BR CITIBANK**

Walter Reinalt

## **BR CITIBANK**

Carol Ramos

## **BR CITIBANK**

Giannina Suchero

# **Arquitecto de soluciones Senior - Ericsson**

Cesar Fong 991667049 www.facebook.com/cesar.fong